【裁判字號】    95,台簡抗,19
【裁判日期】    950615
【裁判案由】    給付票款
【裁判全文】
最高法院民事裁定              九十五年度台簡抗字第一九號
    抗  告  人  甲  ○
                        號1樓.
    訴訟代理人  丁榮聰律師
上列抗告人因與相對人創億國際資產策略有限公司等間請求給付
票款事件，對於中華民國九十五年二月十六日台灣台北地方法院
裁定（九十五年度簡抗字第三號），提起抗告，本院裁定如下：
    主  文
抗告駁回。
抗告訴訟費用由抗告人負擔。
    理  由
按對於簡易訴訟程序之第二審裁判，其上訴利益逾民事訴訟法第
四百六十六條所定之額數者，當事人僅得以其適用法規顯有錯誤
為理由，逕向最高法院提起抗告，並須經原裁判法院之許可。此
項許可，以訴訟事件所涉及之法律見解具有原則上之重要性者為
限，此觀同法第四百三十六條之二第一項、第四百三十六條之三
第一項及第二項之規定自明。又起訴不合程式，就其事項本身而
言，固非不得命為補正，惟原告未於起訴書狀記載自己之正確住
居所，縱以裁定命其補正，然該裁定事實上既無法送達於原告，
而公示送達又屬擬制之送達，仍無法使受送達人確知文書內容，
亦不適合為之。可見原告未於起訴狀記載其正確之住居所，致其
應受送達之處所顯屬不明，法院即得認其起訴不合程式，逕依民
事訴訟法第二百四十九條第一項第六款之規定，裁定駁回原告之
訴。本件抗告人對於原法院裁定駁回其對該院台北簡易庭（下稱
台北簡易庭）裁定之抗告，提起再抗告，雖執：循起訴狀原證一
之支票影本所載之萬泰商業銀行福音分行，即可查得伊之住居所
，自非「無從補正」。況未經命伊補正即逕予駁回，亦與憲法之
保障人民訴訟權有違等詞，指摘原裁定適用法規顯有錯誤。惟原
法院以：抗告人未於起訴狀記載其住居所，起訴既不合程式，又
無從命其補正，台北簡易庭未依民事訴訟法第二百四十九條第一
項第六款規定，逕以裁定駁回抗告人之訴。而係於裁定命其補正
，並為公示送達，迨抗告人未為補正後，始裁定駁回抗告人之訴
，固有未洽，但結果尚無二致，仍應予以維持。且抗告人之訴因
不合法遭駁回，非不得再行起訴，即無被剝奪憲法所保障之訴訟
權可言。乃認抗告人所陳再抗告理由，並無原裁定適用法規顯有
錯誤，暨所涉及之法律見解具有原則上重要性之情事。其再抗告
自屬「不應許可」，以裁定予以駁回，經核抗告人之起訴不合程
式，又無從命其補正，台北簡易庭應無依職權向抗告人所指稱之
銀行函查其住居所之必要。原裁定駁回其再抗告，於法洵無違誤
。抗告意旨，仍執陳詞指摘原裁定不當，聲明廢棄，非有理由。
據上論結，本件抗告為無理由。依民事訴訟法第四百三十六條之
二第二項、第四百九十五條之一第一項、第四百四十九條第一項
、第九十五條、第七十八條，裁定如主文。
中    華    民    國  九十五  年    六    月   十五   日
                      最高法院民事第四庭
                          審判長法官  蘇  茂  秋
                                法官  蘇  達  志
                                法官  陳  碧  玉
                                法官  王  仁  貴
                                法官  劉  靜  嫻
      本件正本證明與原本無異
                                      書  記  官
中    華    民    國  九十五  年    六    月  二十八  日
                                                      Ｋ


司法院資訊處製作；財團法人民間司法改革基金會備份。
